【裁判字號】    95,簡上,996
【裁判日期】    951019
【裁判案由】    違反保護令罪等
【裁判全文】
臺灣高雄地方法院刑事判決             95年度簡上字第996號
上  訴  人
即  被  告  乙○○
上列上訴人即被告因違反保護令案件，不服本院鳳山簡易庭95年
度簡字第4494號第一審判決（聲請簡易判決處刑案號：臺灣高雄
地方法院檢察署95年度偵字第13497號，移送併辦案號：95 年度
偵字第18011 號），提起上訴，因被告於本院審理時就犯罪事實
為有罪之陳述，經合議庭裁定改行簡式審判程序，本院管轄之第
二審合議庭判決如下：
    主  文
上訴駁回。
乙○○緩刑貳年。
    事  實
一、乙○○與丙○○○為夫妻，具有家庭暴力防治法第3 條第1
    款之家庭成員關係，丙○○○向本院聲請對乙○○核發民事
    通常保護令，經本院依家庭暴力防治法第13條規定，於民國
    94年7 月13日以94年度家護字第785 號裁定，乙○○不得對
    丙○○○實施身體或精神上不法之侵害行為，亦不得直接或
    間接對於丙○○○為騷擾、通話行為，且保護令之有效期間
    為1 年。詎乙○○於獲悉保護令內容後，仍於保護令之有效
    期間內，基於違反保護令之概括犯意，先於95年5 月11日上
    午9時20分許，在高雄市○○區○○街16巷2之1 號住處，以
    「壞女人、討客兄」等語辱罵丙○○○，並拉住丙○○○之
    頭髮往牆壁撞，持塑膠椅子毆打丙○○○之頭部，且以腳踢
    丙○○○之腹部，致丙○○○受有頭頂部、頭皮壓痛、上腹
    部紅腫、右手背及右肘擦傷各1 公分等傷害，以此方式對於
    丙○○○為身體與精神上之不法侵害以及直接騷擾行為，而
    違反前揭保護令之規定；又於95年5月27日下午5時許，在上
    開住處，徒手毆打丙○○○身體，致丙○○○受有雙臂抓傷
    、皮膚紅腫、血腫與腹部抓傷、皮膚紅腫、皮下出血以及左
    小腿割傷等傷害（傷害部分均業據告訴人撤回告訴），以此
    方式對於丙○○○為身體上之不法侵害以及直接騷擾行為，
    而違反前揭保護令之規定。
二、案經丙○○○訴由高雄市政府警察局三民第二分局報告臺灣
    高雄地方法院檢察署檢察官偵查聲請以簡易判決處刑以及丙
    ○○○訴請臺灣高雄地方法院檢察署檢察官偵查併辦。
    理  由
一、按除被告所犯為死刑、無期徒刑、最輕本刑為3 年以上有期
    徒刑之罪或高等法院管轄第一審案件者外，於第一次審判期
    日前之準備程序進行中，被告先就被訴事實為有罪之陳述時
    ，審判長得告知被告簡式審判程序之旨，並聽取當事人、代
    理人、辯護人及輔佐人之意見後，裁定進行簡式審判程序，
    刑事訴訟法第273 條之1 第1 項定有明文。經核本件被告所
    犯係死刑、無期徒刑、最輕本刑為3 年以上有期徒刑以外之
    罪，其於本院審理程序中就被訴事實為有罪之陳述，經法官
    告知簡式審判程序之旨，並聽取公訴人及被告之意見後，本
    院合議庭認宜進行簡式審判程序，依首揭規定合議裁定進行
    簡式審判程序，合先敘明。
二、上揭犯罪事實，業據上訴人即被告乙○○於警詢、偵訊、本
    院審理中坦承不諱，核與證人即被害人丙○○○於警詢、偵
    訊中之證述情節相符，復有證人丁○○之偵訊證述、受理家
    庭暴力事件驗傷診斷書、高雄市立民生醫院受理家庭暴力事
    件驗傷診斷書、本院94年度家護字第785 號民事通常保護令
    裁定、相片附卷可參，被告犯行，均堪認定，本件事證明確
    ，應依法論科。
三、核上訴人即被告所為係違反法院依家庭暴力防治法第13條第
    2 項第1 款、第2 款所為禁止實施家庭暴力行為及禁止直接
    騷擾行為之裁定，而觸犯同法第50條第1 款、第2 款之違反
    保護令罪，且被告以一行為同時違反該2 款情形，乃屬單純
    1 個違反保護令罪。被告先後2 次違反保護令罪之時間緊接
    ，所犯構成要件相同，顯係基於概括犯意而為，應依刑法修
    正前第56條連續犯規定論以一罪並加重其刑（至傷害罪部分
    業據告訴人撤回告訴，此有95年6月29日偵訊筆錄在卷可按）
    。檢察官移送併辦部分與聲請簡易判決處刑部分有裁判上一
    罪之連續犯關係，應為聲請效力所及，本院應併予審究。被
    告行為後刑法已修正，原審經比較新舊法後依修正後刑法第
    2 條第1 項規定，適用較有利於行為人之行為時法，並以上
    訴人即被告犯行明確，判處拘役90日，並諭知易科罰金折算
    標準，經核其認事用法並無不當，量刑亦稱允適。上訴人即
    被告以原審判決不當為由，提起上訴，並無理由，應予駁回
    。
四、惟查，上訴人即被告行為後，刑法第74條緩刑規定已修正公
    布施行，依最高法院第8 次刑事庭會議決議，本件緩刑宣告
    自應適用新法。爰審酌上訴人即被告未曾因故意犯罪受有期
    徒刑以上刑之宣告，有臺灣高等法院被告前案紀錄表在卷可
    憑，而告訴人丙○○○復於本院審理時當庭表示原諒上訴人
    即被告犯行，請求給予上訴人即被告自新機會，有本院95年
    10月5 日審判筆錄在卷可稽，是上訴人即被告因一時失慮，
    致罹刑典，其犯罪後已坦承犯行，具有悔意，其經此偵審過
    程後，當能知所警惕而無再犯之虞，故本院認為原審所宣告
    之刑，以暫不執行為適當，爰均依修正後刑法第74條第1 項
    第1款之規定，併宣告緩刑2 年，以啟自新。
五、據上論斷，應依刑事訴訟法第455 條之1 第1 項、第3 項、
    第368 條、第364 條、第273 之1 條第1 項，刑法第74 條
    第1 項第1 款，判決如主文。
六、本案經檢察官甲○○到庭執行職務。
中    華    民    國    95    年    10     月   19    日
                  刑事第十一庭審判長法  官 何秀燕
                                    法  官 戰諭威
                                    法  官 吳金芳
以上正本證明與原本無異。
不得上訴。
中    華    民    國    95    年    10    月    20    日
                                    書記官  劉音利
附錄本件論罪科刑法條：
家庭暴力防治法第50條
違反法院依第13條、第15條所為之下列裁定者，為本法所稱之違
反保護令罪，處3 年以下有期徒刑、拘役或科或併科新台幣10萬
元以下罰金︰
一、禁止實施家庭暴力行為。
二、禁止直接或間接騷擾、接觸、通話或其他連絡行為。
三、命遷出住居所。
四、遠離住居所、工作場所、學校或其他特定場所。
五、完成加害人處遇計畫：戒癮治療、精神治療、心理輔導或其
    他治療、輔導。


司法院資訊處製作；財團法人民間司法改革基金會備份。
